【裁判字號】    89,易,1622
【裁判日期】    890817
【裁判案由】    毒品危害防制條例
【裁判全文】
臺灣臺北地方法院刑事判決                        八十九年度易字第一六二二號
    公  訴  人  臺灣臺北地方法院檢察署檢察官
    被      告  甲○○
右列被告因違反毒品危害防害條例案件，經檢察官聲請簡易判決處刑（八十九年度毒
偵字第四五六號），本院認為不宜以簡易判決處刑，改依通常程序判決如左：
    主  文
甲○○施用第二級毒品，累犯，處有期徒刑柒月。
扣案第二級毒品安非他命玻璃球吸食器壹組沒收銷燬之。
    事  實
一、甲○○於八十二年間，曾犯違反舊麻醉藥品管理條例、藥事法案件，經臺灣士林
    地方法院分別判決有期徒刑五月、三月，並定應執行刑為有期徒刑七月，嗣經臺
    灣高等法院撤銷原判決，仍分別處有期徒刑五月、三月，並定應執行刑為有期徒
    刑七月，甲○○再就藥事法部分上訴最高法院後，判決上訴駁回，乃告確定，送
    監執行後，於八十四年六月十六日執行完畢，再於八十六年間，犯違反舊麻醉藥
    品管理條例之罪，經臺灣基隆地方法院判處有期徒刑七月，亦告確定，於送監執
    行後，迄八十八年六月二十七日執行完畢，又因違反毒品危害防制條例施用毒品
    案件，經臺灣高雄地方法院以八十七年度毒聲字（起訴書誤載為「偵字」）第四
    四二二號裁定送觀察、勒戒，經認定已無繼續施用毒品傾向，臺灣高雄地方法院
    檢察署檢察官乃以八十七年度偵字第二七六七五號，呈請移由臺灣板橋地方法院
    檢察署檢察官於八十八年二月四日以八十八年度偵字第一七０五號，予以不起訴
    處分在案，迄今均仍未滿五年，詎甲○○於八十八年十二月四日，復在臺北市○
    ○區○○路四段松山火車站廁所內施用第二級毒品安非他命一次，旋於同日十八
    時許，被警查獲，並當場扣得甲○○所有專供施用毒品之器具玻璃球吸食器一組
    ，經檢察官向本院聲請，先以八十九年度毒聲字第八三四號，裁定被告送觀察、
    勒戒，認為甲○○有繼續施用毒品傾向，再以本院八十九年度毒聲字第一二二二
    號，將甲○○送強制戒治。
三、案經臺北市政府警察局松山分局移請臺灣臺北地方法院檢察署檢察官偵查起訴。
    理  由
一、被告甲○○因違反毒品危害防制條例案件，經檢察官聲請簡易判決處刑，但查簡
    易處刑判決所科之刑以宣告緩刑、得易科罰金之有期徒刑及拘役或罰金為限，本
    件被告已有多次違反舊麻醉藥管理條例、藥事法、毒品危害防制條例之刑案紀錄
    （詳後述），本院乃處以不得易科罰金之刑，且被告犯行構成累犯（詳後述），
    依法不得緩刑，即不宜逕以簡易判決處刑，著改依通常程序審理之，合先敘明。
二、前揭事實：（一）業據被告甲○○於本院審理時坦承不諱，有本院審判筆錄可憑
    ；（二）被告獲案之際，經警採尿送驗結果，有第二級毒品安非他命陽性反應，
    有臺北市立療養院煙毒尿液檢驗報告書，及法務部調查局檢驗通知書各一紙，分
    別附於偵查卷宗可據（分見八十八年度毒偵字第一二二八號偵查卷宗第三一頁，
    及八十九年度毒偵字第四五六號偵查卷宗第十一頁），被告雖於檢察官偵查中否
    認犯罪事實，惟既與前開鑑驗結果不符，核係卸責之詞，不足採信，被告被警查
    獲之際，復經警扣得被告所有，專供施用第二級毒品安非他命之器具即玻璃球吸
    食器一組，被告於本院審中所為之自白與事實相符，應可採信；（三）被告於八
    十四年六月十六日執行完畢，又因違反毒品危害防制條例施用毒品案件，經臺灣
    高雄地方法院以八十七年度毒聲字第四四二二號裁定送觀察、勒戒，經認定已無
    繼續施用毒品傾向，臺灣高雄地方法院檢察署檢察官乃以八十七年度偵字第二七
    六七五號，呈請移由臺灣板橋地方法院檢察署檢察官於八十八年二月四日以八十
    八年度偵字第一七０五號，予以不起訴處分，迄今均仍未滿五年，被告復於八十
    八年十二月四日，復在臺北市○○區○○路四段松山火車站廁所內施用第二級毒
    品安非他命一次，旋於同日十八時許，被警查獲，經檢察官向本院聲請，先以八
    十九年度毒聲字第八三四號，裁定被告送觀察、勒戒，認為甲○○有繼續施用毒
    品傾向，再以本院八十九年度毒聲字第一二二二號，將被告送強制戒治，有被告
    之臺灣高等法院檢察署刑案紀錄簡覆表一份附於本院刑事卷宗可稽，及本院八十
    九年度毒聲字第八三四、一二二二號裁定書各一份，均附於偵查卷宗可佐（見八
    十九年度毒偵字第四五六號偵查卷宗第二三、三三、三四頁）。本件事證明確，
    被告前揭犯行至堪認定，應予依法論科。
三、查被告曾經一度送觀察、勒戒後，無繼續施用毒品傾向，並經檢察官處分不起訴
    ，未滿五年，復再施用第二級毒安非他命，經送觀察、勒戒，認有繼續施用傾向
    ，核其所為係犯毒品危害防制條例第十條第二項之施用第二級毒品罪。又其所犯
    為供自己施用而持有第二級毒品安非他命之低度行為，應為施用第二級毒品安非
    他命之犯行所吸收，不另論罪。查被告復有如事實欄所載之前案紀錄，均已執行
    完畢，迄犯罪時未滿五年，應依累犯之例，加重其刑。爰審酌被告已有多次施用
    毒品犯行，既如前述，雖經一再查獲，仍未輒止，足認被告並無悔意，且被告本
    次犯行，已經構成累犯，及其犯罪之動機、目的、手段、所生危害及犯罪後之態
    度等一切情狀，量處如主文所示之刑，以資懲儆。
四、扣案被告所有供施用第二級毒品安非他命之吸食器一組，係專供施用毒品之器具
    等事實，業據被告於本院審理中自白無訛，有本院審判筆錄可查，應依毒品危害
    防制條例第十八條第一項前段沒收銷燬之。
據上論斷，應依刑事訴訟法第四百五十二條、第二百九十九條第一項前段，毒品危害
防制條例第十條第二項、第十八條第一項前段、第二十條第三項前段，刑法第十一條
前段、第四十七條，判決如主文。
本案經檢察官劉承武到庭執行職務
中      華      民      國    八十九    年      八      月     十七     日
                                      臺灣臺北地方法院刑事第六庭
                                          法  官  黃程暉
右正本證明與原本無異
如不服本判決應於送達後十日內向本院提出上訴狀
                                          書記官  張華瓊
中      華      民      國    八十九    年      八      月     二十四   日
附錄本案論罪科刑法條全文：
毒品危害防制條例第十條第二項
施用第二級毒品者，處三年以下有期徒刑。


司法院資訊處製作；財團法人民間司法改革基金會備份。
